【裁判字號】    99,消債清,19
【裁判日期】    990714
【裁判案由】    清算程序
【裁判全文】
臺灣嘉義地方法院民事裁定            99年度消債清字第19號
聲  請  人
即  債務人  甲○○
上列當事人因消費者債務清理事件聲請更生，本院裁定如下：
    主  文
債務人甲○○自民國九十九年七月十四日下午四時起開始清算程
序，並同時終止清算程序。
    理  由
一按更生方案未依消費者債務清理條例第59條、第60條規定可決
  時，除有該條例第64條規定之情形外，法院應以裁定開始清算
  程序，消費者債務清理條例第61條定有明文。又法院開始清算
  程序之裁定，應載明其年、月、日、時，並即時發生效力，另
  債務人之財產不敷清償清算程序之費用時，法院應裁定開始清
  算程序，並同時終止清算程序，復為同條例第83條第1項、第8
  5條第1項所明定。
二查本件債務人聲請更生，前經本院於98年7月23日以98年度消
  債更更字第15號裁定開始更生程序在案。而本院復於99年5月2
  4日依消費者債務清理條例第60條第1項規定，定期命本件債權
  人以書面確答是否同意本件更生方案，除玉山商業銀行股份有
  限公司未表示意見外，其餘債權人均於期間內表示不為同意，
  又玉山商業銀行股份有限公司之債權未逾已申報無擔保及無優
  先權債權人半數，且其債權額未逾已申報無擔保及無優先權債
  權額之2分之1，是本件更生方案並未經債權人可決。又經斟酌
  債務人所提更生方案，其願清償8年，每月還款金額1,000元，
  清償總金額96,000元，總清償比例為7.36﹪，清償比例不高，
  且債務人上開更生方案之每月收入15,000元，履行期間每月必
  要支出卻高達62,900元，顯然無法再支出每月還款金額1,000
  元，該更生方案顯無履行之可能。再觀諸債務人提出更生方案
  所列必要支出包括電話網路費3,000元等，然按消費者債務清
  理條例之立法目的，乃在使陷於經濟上困境之消費者，得藉由
  更生或清算程序，清理債務，以妥適調整其與債權人之權利義
  務關係，並非幫助債務人保持其舊有之生活水平，故債務人果
  有不能清償債務或有不能清償之虞等情事，其生活程度自應受
  相當之限制，否則對債權人即屬不公。債務人主張其每月電話
  費、網路費3,000元，然電話費尚屬過高，且網路費亦非生活
  必要之支出。是難認上開更生方案為公允，自不符合得由法院
  逕以裁定認可更生方案之要件。再查，依本院依職權調取之稅
  務電子閘門財產所得調件明細表所示，債務人名下並無財產可
  供清償清算程序之費用，揆諸首揭說明，開始本件清算程序，
  並同時終止清算程序，爰裁定如主文。
中    華    民    國    99    年    7     月    14    日
                    民事第三庭  法  官  蘇雅慧
上為正本係照原本作成。
開始清算程序之裁定不得抗告，如不服同時終止清算程序之裁定
，應於裁定送達後10日內，以書狀向本院提出抗告，並繳納抗告
費新臺幣1千元。
本裁定已於民國99年7月14日下午4時公告。
中    華    民    國    99    年    7     月    14    日
                                書記官  李佳惠

司法院資訊處製作；財團法人民間司法改革基金會備份。
